臺灣士林地方法院民事簡易判決
                                   111年度湖簡字第1202號
原      告  陳攸菀  
訴訟代理人  朱浩文律師
被      告  華僑租賃股份有限公司

特別代理人  顧定軒律師
上列當事人間塗銷抵押權登記事件，經本院於民國111年11月17
日言詞辯論終結，判決如下：
    主      文
被告應將如附表所示之抵押權設定登記予以塗銷。
訴訟費用新臺幣4,300元由被告負擔。
    事實及理由要領
一、本判決依民事訴訟法第434條第1項規定，合併記載事實及理
    由要領，其中原告之主張、被告之答辯，並依同條項規定，
    分別引用原告之起訴狀及本件民國111年11月17日之言詞辯
    論筆錄。
二、本院之判斷
  ㈠查，原告於88年3月14日因繼承而登記取得如附表編號1、2所
    示之土地暨建物應有部分（下稱系爭不動產），及系爭不動
    產前經設定登記如附表所示之本金最高限額抵押權（下稱系
    爭抵押權登記）等情，有原告提出之系爭不動產登記謄本
　　、異動索引影本可參，且為被告所不爭執，堪以認定。
　㈡經核，系爭抵押權登記之存續期間至84年6月23日屆滿，縱認
    有擔保之債權存在，該債權請求權於99年6月23日之後，已
    罹於15年時效而消滅，而抵押權人即被告又未於消滅時效完
    成後、5年之除斥期間內（即104年6月23日前）實行其抵押
    權，依民法第880條規定，其抵押權亦已消滅。被告雖抗辯
    原告早已知悉系爭抵押權存在，延遲至今始提起塗銷抵押權
    登記之訴，是否早有時效中斷情形，致其未曾請求塗銷？並
    非無疑云云，但此為原告所否認，而被告就系爭抵押權所擔
    保之債權確實存在，以及有何時效中斷之具體事由等情，又
    未能舉證以明，所辯即難憑採。準此，原告主張系爭抵押權
    設定登記之存在，對其系爭不動產所有權造成妨害，其本於
    民法第767條第1項所有權妨害除去請求權，請求塗銷系爭抵
    押權登記以除去妨害，自屬有據，應予准許。
中　　華　　民　　國　　111 　年　　12　　月　　1 　　日
                  內湖簡易庭法  官  施月燿
以上為正本係照原本作成。
如不服本判決，應於送達後20日內，向本院提出上訴狀並表明上
訴理由，如於本判決宣示後送達前提起上訴者，應於判決送達後
20日內補提上訴理由書（須依對造人數附繕本）。
中　　華　　民　　國　　111 　年　　12　　月　　1 　　日
                            書記官  朱鈴玉
附表：

編號       不動產標示 權利範圍 收件年期字號  登記日期  權 利 人 擔保債權總金額   （新臺幣)  存 續 期 間 1 新北市○○區○○段0000地號土地 8分之1 74年汐地字 第007641號 74年7月3月 華僑租賃股 份有限公司  本金最高限額400,000元 74年6月24日至84年6月23日 2 新北市○○區○○段0000○號（門牌：新北市○○區○○○路○段00巷0號3樓）建物 2分之1